【裁判字號】    95,親,7
【裁判日期】    951005
【裁判案由】    否認婚生子女
【裁判全文】
臺灣苗栗地方法院民事判決       95年度親字第7號
原      告  乙○○
訴訟代理人  劉君豪律師
被      告  甲○○
兼法定代理  丁○○
人
上      一
訴訟代理人  廖凰玎律師
上列當事人間否認婚生子女事件，本院於民國九十五年九月二十
一日言詞辯論終結，判決如下：
    主    文
確認被告甲○○非被告丁○○自原告受胎所生之子女。
訴訟費用由被告負擔。
    事    實
壹、原告方面：
一、聲明：求為判決如主文所示。
二、陳述略以：原告與被告丁○○於民國（下同）九十三年十月
    九日結婚，惟被告丁○○自九十四年九月四日生產被告甲○○後，即攜女返回娘家作月子，藉故不回家，非但阻止原告
    探視親生女兒，亦阻止爺爺、奶奶等親屬探視孫女，原告迄
    今仍不知女兒身在何處。原告試圖了解原因，被告皆顧左右
    而言他，且曾親口告知證人丙○○該子女非原告所親生，更
    傳送電話簡訊表達相同意旨，令原告不得不懷疑被告甲○○
    確實非原告親生子女。嗣原告與被告甲○○於九十五年八月
    七日至台灣大學醫學院附設醫院作ＤＮＡ血緣關係鑑定，鑑
    定結果排除原告與被告甲○○之血緣關係，足徵被告甲○○
    非被告丁○○自原告受胎所生之子女。為此，依民法第一千
    零六十三條第一項、第二項規定，訴請判決確認被告孫家妤
    非原告自被告孫庚明受胎所生之子女等語。
三、證據：提出戶籍謄本、電話簡訊照片等件為證，聲請為親子
    血緣鑑定，及聲請訊問證人即原告二嫂丙○○。
貳、被告方面：承認原告之主張為真正，願意配合至醫院作親子
    血緣鑑定，對於原告與被告甲○○於九十五年八月七日至台
    灣大學醫學院附設醫院所作之ＤＮＡ血緣鑑定報告不爭執。
參、本院依聲請通知兩造偕同被告甲○○至台灣大學醫學院附設
    醫院作ＤＮＡ血緣關係鑑定，及訊問證人即原告二嫂丙○○
    。
    理    由
一、原告主張其與被告丁○○於九十三年十月九日結婚，惟被告
    丁○○自九十四年九月四日生產被告甲○○後，即攜女返回
    娘家作月子，藉故不回家，非但阻止原告探視親生女兒，亦
    阻止爺爺、奶奶等親屬探視孫女，原告迄今仍不知女兒身在
    何處，原告試圖了解原因，被告皆顧左右而言他，且曾親口
    告知證人丙○○該子女非原告所親生，更傳送電話簡訊表達
    相同意旨，令原告不得不懷疑被告甲○○確實非原告親生子
    女，嗣原告與被告甲○○於九十五年八月七日至台灣大學醫
    學院附設醫院作ＤＮＡ血緣關係鑑定，鑑定結果排除原告與
    被告甲○○之血緣關係，足徵被告甲○○非被告丁○○自原
    告受胎所生之子女等語，業據被告丁○○坦承屬實，復經原
    告提出與所述相符之戶籍謄本、電話簡訊照片等件為證，核
    與證人即原告二嫂丙○○於九十五年六月十五日到庭證述略
    以：曾聽被告丁○○親口說其小孩並非原告所生等語相符，
    堪予佐證。又本院依聲請通知兩造偕同被告甲○○至台灣大
    學醫學院附設醫院作ＤＮＡ血緣關係鑑定，原告與被告甲○○於九十五年八月七日至台灣大學醫學院附設醫院作ＤＮＡ
    親子血緣鑑定，經該醫院函覆鑑定報告所示，鑑定結果排除
    原告與被告甲○○之血緣關係，足證被告甲○○非被告丁○○自原告受胎所生之子女。
三、按妻之受胎，係在婚姻關係存續中者，推定其所生子女為婚
    生子女；前項推定，如夫妻之一方能證明妻非自夫受胎者，
    得提起否認之訴；但應於知悉子女出生之日起，一年內為之
    ；民法第一千零六十三條定有明文。次按稱婚生子女者，謂
    由婚姻關係受胎而生之子女；從子女出生日回溯第一百八十
    一日起至第三百零二日止，為受胎期間；民法第一千零六十
    一條、第一千零六十二條第一項亦有明白規定。查被告甲○○為被告丁○○於九十四年九月四日所生，其受胎期間仍屬
    於原告與被告丁○○婚姻關係存續中，揆諸前揭規定，雖推
    定為原告之婚生子女，惟原告於知悉子女出生之日起一年內
    ，即於九十五年五月十五日起訴請求確認被告甲○○非被告
    丁○○自原告受胎所生之子女，顯未逾一年之法定除斥期間
    ，復衡諸前揭說明，足以證明原告之主張為真實，為此，
    本件請求於法有據，應予准許，爰判決如主文所示。
四、結論：原告之訴為有理由，依民事訴訟法第七十八條，判決
    如主文。
中    華    民    國    95    年    10    月    5     日
                  民事庭法  官  李麗萍
正本係照原本作成
如對本判決上訴，須於判決送達後20日內向本院提出上訴狀
                        書記官  丁文宏
中    華    民    國    95    年    10    月    5     日


司法院資訊處製作；財團法人民間司法改革基金會備份。
